【裁判字號】    98,審交易,513
【裁判日期】    981110
【裁判案由】    公共危險等
【裁判全文】
臺灣士林地方法院刑事判決           98年度審交易字第513號
公  訴  人  臺灣士林地方法院檢察署檢察官
被      告  乙○○
上列被告因公共危險案件，經檢察官提起公訴（98年度偵字第12
460 號），被告於本院準備程序中就被訴公共危險罪部分為有罪
之陳述，經本院裁定改依簡式程序審理，並就被訴過失傷害部分
，合併判決如下：
    主  文
乙○○服用酒類，不能安全駕駛動力交通工具而駕駛，累犯，處
有期徒刑玖月。
被訴過失傷害部分，公訴不受理。
    事  實
一、乙○○前因4 次酒後駕車之公共危險案件，經法院先後判決
    並執行如下：(一)、經本院以94年度士交簡字第407 號判決判
    處有期徒刑2 月確定，於民國94年6 月29日易科罰金執行完
    畢；(二)、經本院以94年度士交簡字第1451號判決判處有期徒
    刑4 月確定，於95年2 月9 日易科罰金執行完畢；(三)、經本
    院以95年度士交簡字第1215號判決判處有期徒刑6 月確定，
    於95年11月23日易科罰金執行完畢；(四)、經本院以95年度交
    易字第512 號判決判處有期徒刑7 月，再經臺灣高等法院以
    95年度交上易字第300 號判決駁回上訴確定，嗣經減刑為3
    月又15日，於96年7 月23日徒刑易科罰金執行完畢。詎猶不
    知悔改，於98年8 月21日上午8 時至同日下午5 時40分間之
    某時許，在臺北市內湖區○○○路○ 段45號三民國中內利用
    擔任油漆工施工之休息時間飲酒後，已達不能安全駕駛動力
    交通工具之程度，猶於同日下午下班後，騎駛車牌號碼CPR
    ─732 號重型機車，於同日17時40分行經臺北市內湖區○○
    ○路○ 段45號三民國中前，因酒力影響其注意力，乃不慎由
    甲○○騎駛之車牌號碼768 ─DFX 號重型機車右後方擦撞，
    致雙方均人車倒地，甲○○因而受有右眉間撕裂等之普通傷
    害（乙○○被訴過失傷害部份，由本院另為不受理判決，詳
    後述），乙○○本身亦受有頭部外傷合併顱內出血、左腹部
    及頭部多處擦傷等之傷害。嗣乙○○經送醫後，抽血測得其
    血液中酒精濃度值為270.8MG/DL（換算呼氣酒精濃度為每公
    升1.354 毫克），始查悉上情。
二、案經臺北市政府警察局內湖分局報告臺灣士林地方法院檢察
    署檢察官偵查起訴，並經本院改依簡式程序審理。
    理  由
壹、有罪部分
一、上揭犯罪事實，業據被告乙○○於本院準備程序中及審理時
    迭承不諱（參見本院卷第14頁、第17頁至第19頁），核與告
    訴人甲○○於警詢時指訴其於前揭時、地騎駛機車，遭被告
    所騎駛機車自其右後方撞擊之車禍發生經過相符（參見偵卷
    第4 頁至第6 頁）；此外，並有被告於案發當日送醫時，經
    抽血測得其血液中酒精濃度值為270.8M G/DL 之臨床病理科
    分析報告單查詢1 份及國防醫學院三軍總醫院附設民眾診療
    服務處北市衛醫第0000000000號診斷證明書2 紙、臺北市政
    府警察局舉發違反道路交通管理事件通知單影本1 紙、道路
    交通事故現場圖1 紙、道路交通事故調查報告表1 份、道路
    交通事故補充資料表1 紙、事故現場照片13張（附於偵卷第
    16頁至第20頁、第25頁至第37頁）等件在卷可稽。綜上各情
    ，足認被告自白與事實相符，可以採信。本案事證至為明確
    ，被告犯行堪以認定，應依法論科。
二、核被告乙○○所為，係犯刑法第185 條之3 公共危險罪。又
    被告有如前揭犯罪事實項下所載前案科刑及執行之情形，有
    臺灣高等法院被告前案紀錄表在卷可稽，其於有期徒刑執行
    完畢後5 年內，故意再犯本案有期徒刑以上之罪，為累犯，
    應依刑法第47條第1 項之規定加重其刑。爰審酌被告曾因4
    次酒後駕車犯行經法院判處罪刑並執行完畢後，仍再犯本案
    駕車之公共危險犯行，堪認其守法意識淡薄，且對其他用路
    人之安全毫不在意，品行不佳，本案經測得其血液中酒精濃
    度高達270.8MG/DL（換算呼氣酒精濃度為每公升1.354 毫克
    ），且終致肇事使人受傷，犯行危害程度甚鉅，並考量其犯
    後坦承犯行，因本案犯行本身亦受有頭部外傷合併顱內出血
    、左腹部及頭部多處擦傷等之傷害，傷勢程度不輕，應已受
    到相當之教訓警惕，且就過失傷害犯行，已與告訴人達成和
    解（有調解書1 份附於本院卷第22頁可稽），並其犯罪之動
    機、目的及其生活狀況與智識程度等一切情狀，量處如主文
    所示之刑，以示懲儆。公訴人具體求處被告有期徒刑10月，
    固非無見，惟本院斟酌前開事項，認公訴人所求刑度尚嫌過
    重，附此敘明。
貳、公訴不受理部分
一、公訴意旨就前揭事實欄下所載被告酒後騎駛機車肇事致告訴
    人受傷部分，認被告涉犯刑法第284 條第1 項前段之過失傷
    害罪嫌。
二、按告訴乃論之罪，告訴人於第一審辯論終結前得撤回其告訴
    ，又告訴經撤回者，應諭知不受理之判決，且得不經言詞辯
    論為之，刑事訴訟法第238 條第1 項、第303 條第3 款、第
    307 條，分別定有明文。
三、查本件告訴人甲○○告訴被告乙○○過失傷害案件，起訴書
    認係觸犯刑法第284 條第1 項前段之罪，依同法第287 條前
    段之規定，須告訴乃論。茲據告訴人於98年10月29日具狀撤
    回告訴，有刑事撤回告訴狀乙份（附於本院卷第21頁）在卷
    可稽，依照首開說明，就被告被訴過失傷害部分，爰不經言
    詞辯論，逕為不受理之諭知。
據上論斷，應依刑事訴訟法第273 條之1 第1 項前段、第299 條
第1 項前段、第303 條第3 款、第307 條，刑法第185 條之3、
第47條第1 項，刑法施行法第1 條之1 ，判決如主文。
本案經檢察官張紜瑋到庭執行職務。
中    華    民    國    98    年    11     月    10   日
                  交通法庭法  官  吳祚丞
以上正本證明與原本無異。
如不服本判決應於收受判決後10日內向本院提出上訴書狀，並應
敘述具體理由；其未敘述上訴理由者，應於上訴期間屆滿後20日
內向本院補提理由書（均須按他造當事人之人數附繕本）「切勿
逕送上級法院」。
                          書記官  丁梅芬
中    華    民    國    98    年    11     月    10   日
附錄論罪科刑法條：
刑法第185 條之3
服用毒品、麻醉藥品、酒類或其他相類之物，不能安全駕駛動力
交通工具而駕駛者，處1 年以下有期徒刑、拘役或科或併科15萬
元以下罰金。


司法院資訊處製作；財團法人民間司法改革基金會備份。
